---
title: "EstComp-Tarea01"
author: Elizabeth Solis Díaz
output:
  html_document: default
  html_notebook: default
---

```{r, warning=FALSE, message=FALSE}
library(dplyr)
library(gapminder)
library(ggplot2)
library(Hmisc)
```

### Descripción de la base de datos
```{r}
glimpse(gapminder)
```


### Gráfica 1:

En la gráfica 1 se muestra la esperanza de vida por país en los últimos años (de 1995  a la fecha).  
Cada color respresenta el continente al que pertenece el país y cada panel es la medición asociada al año.

```{r}

gap2000 <- gapminder %>% 
  filter(year>=1995)

ggplot(gap2000) +
  geom_point(aes(x = country, y = lifeExp, color=continent), size =2)+
  facet_grid(.~year) +
  labs(title = "Esperanza de vida por país y año")


```


#### * Observaciones:
- El contiente con mayor esperanza de vida es Europa (color azul), dicha tendencia se ha mantenido a lo largo de los últimos años.  
- En contraste, África (color rojo) presenta los límites más bajos de los contienentes para la esperanza de vida y esto se mantiene.  
- En general, la tendencia se ha mantenido en los últimos censos.   



### Gráfica 2:

El GDP es uno de los principales indicadores de un país, pues en el se muestra el nivel de vida que este puede ofrecer. Dicho lo anterior, se realizara un análisis de este indicador.  

Con la finalidad de comparar a **México** con algunos países *representativos* de América, se construyó una gráfica boxplot con el GDP per cápita por país.  

```{r}

gap_america <- gapminder %>% filter(country  %in% c("Mexico", "Canada", "Argentina", "United States", "Venezuela", "Peru", "Cuba", "Chile", "Ecuador"))

ggplot(gap_america, aes(x = reorder(country,gdpPercap) , y = gdpPercap, color = country)) + 
  geom_boxplot()+
  labs(title = "GDP per capita países representativos de América")



```


#### * Observaciones:
- Con los países seleccionados para formar parte de este anáilis, México ocupa el 5º lugar en GDP per capita.  
- Se observa, que el valor mínimo de GDP de México no difiere en gran medida del mínimo GDP de los países con inferior GDP que México.  
- Evidentemente, los países que presentan un GDP muy superior al del resto de los países son: Canadá y Estados Unidos. De hecho, el valor máximo que alcanza México parece ser el inferior de Canadá.  




Esta última observación se gráfica a continuación y se muestra que el máximo GDP de México (alcanzado en 2007) es muy similar al mínimo registrado de Canadá (en 1952). Cabe destacar, la diferencia de años.




```{r}
gap_can_mx <- gapminder %>% 
  filter(country %in% c("Canada", "Mexico")) 


ggplot(gap_can_mx) +
  geom_line(aes(x= year, y= gdpPercap, color=country)) +
  geom_hline(yintercept = min(filter(gap_can_mx,country=="Canada")$gdpPercap))

```


### Gráfica 3:

Con base en el GDP per capita observado en México, se construyó un histograma con ayuda de la función **cut2**. La finalidad de este histograma es observar el rango de GDP mas frecuente a lo largo de los 12 años de mediciones.
```{r, warning=FALSE, fig.width=9, fig.asp=0.7}
gap_mx <- gapminder %>% 
  filter(country == "Mexico") 

clases_gdp_mx <- cut2(gap_mx$gdpPercap, cuts = seq(from =2000, to = 12000, by =2000)) %>% 
  table()

barplot(clases_gdp_mx, col = "blue", xlab = "GDP Per Capita", ylab= "Frecuencia", main = "Fecuencias de GDP en México")

```

#### * Observaciones:
- El rango de GDP más frecuente es mayor o igual a 8,000 y menor a 10, 000. En cuyo rango se encuentran 4 de las 12 mediociones.  
- El segundo rango más frecuente se encuentra entre 4,000 y 6,000 con 3 mediciones.  
- La clase o rango menos frecuente es de 2,000 a 4,000 con una sola medición.



